【裁判字號】    97,訴,213
【裁判日期】    970513
【裁判案由】    違反毒品危害防制條例
【裁判全文】
臺灣雲林地方法院刑事判決               97年度訴字第213號
公  訴  人  臺灣雲林地方法院檢察署檢察官
被      告  甲○○
                      （現另案在臺灣雲林第二監獄執行中）
上列被告因違反毒品危害防制條例案件，經檢察官提起公訴（96
年度毒偵字第1868號、97年度毒偵字第60號），被告於準備程序
中就被訴事實為有罪之陳述，經告知簡式審判程序意旨，並聽取
當事人之意見後，本院合議庭裁定改由受命法官獨任以簡式審判
程序審理，判決如下：
    主  文
甲○○施用第一級毒品，累犯，處有期徒刑壹年貳月。
    犯罪事實及理由
壹、程序事項：
    本件經被告甲○○於準備程序期日為有罪之陳述，經受命法
    官告知簡式審判程序之旨，並聽取當事人之意見後，本院認
    無不得或不宜改依簡式審判程序進行之處，爰依刑事訴訟法
    第273 條之1 第1 項，裁定由受命法官獨任進行簡式審判程
    序，則依據刑事訴訟法第273 條之2 、同法第159 條第2 項
    之規定，不適用傳聞法則有關限制證據能力之相關規定；並
    得依同法第310 條之2 之準用同法第454 條之規定製作略式
    判決書，依法僅需記載犯罪事實、證據名稱及應適用之法條
    ，並得以簡略方式為之，合先敘明。
貳、實體事項：
一、構成犯罪事實：
    甲○○前於民國93年間因違反毒品危害防制條例案件，經本
    院於93年10月29日，以93年度訴字第423 號判處有期徒刑1
    年，於93年12月1 日確定；又於94年間因違反毒品危害防制
    條例案件，經臺灣嘉義地方法院於94年4 月22日，以94年度
    訴字第78號判處有期徒刑7 月確定，2 罪接續執行，甫於95
    年10月5 日假釋期滿未經撤銷，其未執行之刑，以已執行論
    。又因施用毒品案件，經觀察、勒戒，認有繼續施用毒品之
    傾向，經送入戒治處所強制戒治期滿後，由臺灣板橋地方法
    院檢察署檢察官於89年4 月27日，以89年度戒毒偵字第288
    號為不起訴處分確定。詎仍不思悔改，於前開強制戒治執行
    完畢釋放後5 年內，又基於施用第一級及第二級毒品之犯意
    ，於96年10月30日上午4 、5 時許，在其位於雲林縣口湖鄉
    ○○村○○路27號住處，以將第一級毒品海洛因及第二級毒
    品甲基安非他命混合摻水置入注射針筒，再注射手臂血管之
    方式，同時施用第一級毒品海洛因及第二級毒品甲基安非他
    命1 次。嗣因另案遭通緝，於96年10月30日上午11時50分許
    ，在雲林縣口湖鄉○○村○○路96號，為警當場緝獲，經甲
    ○○同意採集尿液送驗後，結果呈甲基安非他命及嗎啡陽性
    反應，始悉上情。
二、認定犯罪事實所憑之證據名稱：
    (一)雲林縣警察局北港分局查獲煙毒嫌犯尿液送檢真實姓名對
      照表及臺灣檢驗科技股份有限公司濫用藥物尿液檢驗報告
      各1 份。
    (二)臺灣雲林第二監獄收容人尿液採集作業確認書、同意書、
      檢體採收紀錄表及詮昕科技股份有限公司濫用藥物尿液檢
      驗報告各1 份。
    (三)刑案資料查註紀錄表1 份。
    (四)被告甲○○於本院審理時之自白，且與上開積極證據相符
      ，應可採信。
    (五)綜上所述，本件事證明確，被告犯行應堪認定。
三、論罪科刑之理由：
    (一)查海洛因，係毒品危害防制條例第2 條第2 項第1 款所定
      之第一級毒品；甲基安非他命，係毒品危害防制條例第2
      條第2 項第2 款所定之第二級毒品。是核被告甲○○所為
      ，係犯毒品危害防制條例第10條第1 項之施用第一級毒品
      、罪同條例第10條第2 項之施用第二級毒品罪。被告施用
      第一級及第二級毒品前後持有第一級及第二級毒品之低度
      行為應分別為施用第一級及第二級毒品之高度行為所吸收
      ，均不另論罪。被告以1 施用行為同時施用第一級毒品海
      洛因及第二級毒品甲基安非他命，觸犯上開2 罪，應依刑
      法第55條規定，從一重之毒品危害防制條例第10條第1 項
      施用第一級毒品罪處斷。
    (二)被告前於93年間因違反毒品危害防制條例案件，經本院於
      93年10月29日，以93年度訴字第423 號判處有期徒刑1 年
      ，於93年12月1 日確定；又於94年間因違反毒品危害防制
      條例案件，經臺灣嘉義地方法院於94年4 月22日，以94年
      度訴字第78號判處有期徒刑7 月確定，2 罪接續執行，甫
      於95年10月5 日假釋期滿未經撤銷，其未執行之刑，以已
      執行論，有臺灣高等法院被告前案紀錄表1 份在卷可參，
      其於前開有期徒刑執行完畢後，5 年內故意再犯本件有期
      徒刑以上之罪，為累犯，應依刑法第47條第1 項規定，加
      重其刑。
    (三)爰審酌被告前曾有竊盜等前科，素行並非良好，又經送強
      制戒治後，獲不起訴處分確定，也曾因施用毒品，經法院
      多次判處罪刑確定，竟再犯本件之罪，顯無悔改之意，及
      其犯罪之目的單純、手段平和、所生危害非鉅、犯罪後坦
      承犯行態度尚可，並考量施用毒品者均有相當程度之成癮
      性及心理依賴性，其犯罪心態與一般刑事犯罪之本質並不
      相同等一切情狀，量處如主文所示之刑。
四、適用之法律：
    (一)刑事訴訟法第273 條之1 第1 項、第299 條第1 項前段、
      第310 條之2 、第454 條。
    (二)毒品危害防制條例第10條第1 項、第2 項、第23條第2 項
      。
    (三)刑法第11條前段、第47條第1 項、第55條。
本案經檢察官廖弼妍到庭執行職務。
中    華    民    國    97    年    5     月    13    日
                  刑事第二庭  法  官  廖淑華
以上正本證明與原本無異。
如不服本判決，應於判決收受後10日內，向本院提出上訴狀（須
附繕本）。
                              書記官  張菀純
中    華    民    國    97    年    5     月    13    日
附錄本案論罪科刑法條全文：
毒品危害防制條例第10條：
施用第一級毒品者，處6 月以上5 年以下有期徒刑。
施用第二級毒品者，處3 年以下有期徒刑。


司法院資訊處製作；財團法人民間司法改革基金會備份。
